hu: USDA méz minőségi besorolás: A osztály; B osztály; C osztály; Szabványon aluli; Egyéb
ko: USDA 꿀 등급: A등급; B등급; C등급; 기준 미달; 기타
es: Clasificación del USDA de la miel: Grado A; Grado B; Grado C; Subestándar; Otro
zh-TW: 美國農業部 (USDA) 蜂蜜等級: A 級; B 級; C 級; 不合格; 其他
tr: USDA bal kalite derecesi: A Sınıfı; B Sınıfı; C Sınıfı; Standart altı; Diğer
fr: Classe USDA du miel: Catégorie A; Catégorie B; Catégorie C; Inférieure aux normes; Autre
da: USDA-honningkvalitet: Klasse A; Klasse B; Klasse C; Under standard; Andet
de: USDA-Honigklassifizierung: Klasse A; Klasse B; Klasse C; Unter Standard; Sonstiges
el: Ποιότητα μελιού βάσει USDA: Κατηγορία A; Κατηγορία B; Κατηγορία C; Κατώτερης ποιότητας; Άλλο
ja: USDA蜂蜜等級: グレード A; グレード B; グレード C; 規格外; その他
th: น้ำผึ้งเกรด USDA: เกรด A; เกรด B; เกรด C; ต่ำกว่ามาตรฐาน; อื่นๆ
it: Grado USDA del miele: Grado A; Grado B; Grado C; Sotto standard; Altro
vi: Honey đạt tiêu chuẩn USDA.: Hạng A; Hạng B; Hạng C; Dưới tiêu chuẩn; Khác
sk-SK: USDA stupeň medu: Trieda A; Trieda B; Trieda C; Podštandardné; Iné
bg-BG: Клас на меда по стандарта USDA: Клас A; Клас B; Клас C; Нестандартен; Друг
lt-LT: USDA medaus klasė: A klasė; B klasė; C klasė; Neatitinkantis standartų; Kita
pt-PT: Classificação USDA do mel: Grau A; Grau B; Grau C; Abaixo do padrão; Outro
nb: USDA-honningskvalitet: Klasse A; Klasse B; Klasse C; Under standard; Annet
sl-SI: Razred medu USDA: Razred A; Razred B; Razred C; Podstandardno; Drugo
pl: Klasa miodu USDA: Klasa A; Klasa B; Klasa C; Poniżej standardu; Inne
sv: USDA-honungsklass: Klass A; Klass B; Klass C; Undermålig; Övrigt
zh-CN: 美国农业部蜂蜜等级: A 级; B 级; C 级; 不合格; 其他
ro-RO: Gradul mierii conform USDA: Calitatea A; Calitatea B; Calitatea C; Substandard; Altele
cs: Třída kvality medu USDA: Třída A; Třída B; Třída C; Nestandardní; Jiné
nl: USDA honingclassificatie: Klasse A; Klasse B; Klasse C; Onder de norm; Overig
fi: USDA-hunajaluokitus: Luokka A; Luokka B; Luokka C; Heikkolaatuinen; Muu
pt-BR: Mel USDA classificação: Grau A; Grau B; Grau C; Fora do padrão; Outro
ru: Класс меда USDA: Сорт A; Сорт B; Сорт C; Нестандартный; Другое
hr-HR: USDA kvaliteta meda: Klasa A; Klasa B; Klasa C; Ispod standarda; Ostalo
en: USDA honey grade: Grade A; Grade B; Grade C; Substandard; Other